【裁判字號】    98,台上,538
【裁判日期】    980212
【裁判案由】    違反毒品危害防制條例等罪
【裁判全文】
最高法院刑事判決              九十八年度台上字第五三八號
上  訴  人  甲○○
選任辯護人  陳育仁律師
上列上訴人因違反毒品危害防制條例等罪案件，不服台灣高等法
院台中分院中華民國九十七年十二月十八日第二審判決（九十七
年度上訴字第二四八九號，起訴案號：台灣彰化地方法院檢察署
九十七年度偵字第一二○二號「原判決誤載為一五七八六號」）
，提起上訴，本院判決如下：
    主  文
上訴駁回。
    理  由
一、販賣第一級毒品部分：
按刑事訴訟法第三百七十七條規定，上訴於第三審法院，非以判
決違背法令為理由，不得為之。是提起第三審上訴，應以原判決
違背法令為理由，係屬法定要件。如果上訴理由書狀並未依據卷
內訴訟資料，具體指摘原判決不適用何種法則或如何適用不當，
或所指摘原判決違法情事，顯與法律規定得為第三審上訴理由之
違法情形，不相適合時，均應認其上訴為違背法律上之程式，予
以駁回。本件原審經審理結果，認為上訴人甲○○販賣第一級毒
品海洛因犯行，罪證明確，第一審判決論處其販賣第一級毒品罪
刑（處有期徒刑十五年六月），為無不合，予以維持，駁回上訴
人在第二審之上訴，已詳敘其調查、取捨證據之結果及憑以認定
犯罪事實之心證理由。並就上訴人否認之供詞及其所辯各語認非
可採，予以論述。就形式上觀察，原判決要無採證認事違背經驗
法則、論理法則或理由不備等違背法令之情形。原判決於論罪理
由內就上訴人於民國九十六年十二月二十二日先以其所有之00
00000000號行動電話與林守鎮聯絡，再於同日下午二、
三時許，在彰化縣大村鄉過溝村過溝三巷四十七號其住處，以新
台幣二千元之價格，售賣海洛因一包予林守鎮，因林某無法支付
價款，而以賒欠方式取得該毒品之事實，係以林守鎮於警詢、偵
查中結證之供詞，上訴人於第一審為羈押訊問時，坦認渠確有販
賣海洛因予林守鎮一次屬實，核與上訴人以上開行動電話於案發
當日下午一時二十分五十六秒許，至同日下午一時二十二分許與
林守鎮通聯之通訊監察譯文內容相符，乃綜合判斷，認定上訴人
確有本件販賣海洛因予林守鎮犯行。而上訴人與林守鎮對上開電
話監聽通聯譯文內容之真正及與待證事實之關聯性，均未爭執，
則原判決理由未列載其通聯內容，特予說明，要無理由不備之違
法。而上訴人於原審審判期日調查證據結束前，經審判長訊以「
尚有何證據提出或聲請調查？」時，僅表示張佩真可以證明其未
販賣毒品予林守鎮外（此部分已經原判決於理由內說明無調查必
要性），並未主張尚有其他有利之證據待調查。則其迨上訴本院
始謂證人賴永昌、吳敏郎與賴永昌之子可證明渠未有本件販賣海
洛因犯行云云，因本院為法律審，除有刑事訴訟法第三百九十三
條但書所列情形外，原則上並不調查證據，自不能執之指原判決
違背法令。是上訴意旨以上情指摘原判決違背法令，核與法律規
定得為第三審上訴理由之違法情形，不相適合。而其餘上訴意旨
，則係就屬原審採證認事職權之行使及原判決已說明事項，徒憑
己見，任意指摘，且仍為單純事實之爭執，均不能認係適法之第
三審上訴理由。依上揭說明，上訴人此部分之上訴違背法律上之
程式，應予駁回。
二、轉讓禁藥部分：
查第三審上訴書狀，應敘述上訴之理由，其未敘述者，得於提起
上訴後十日內補提理由書於原審法院，已逾上述期間，而於第三
審法院未判決前仍未提出上訴理由書狀者，第三審法院應以判決
駁回之，刑事訴訟法第三百八十二條第一項、第三百九十五條後
段規定甚明。原判決認定上訴人於九十六年十一月間某日，在其
同上住處，無償轉讓禁藥甲基安非他命乙次予林守鎮施用（淨重
未達十公克）等情，係維持第一審判決論處其藥事法第八十三條
第一項之轉讓禁藥罪刑之判決，駁回上訴人之第二審上訴。上訴
人不服該判決，於九十七年十二月二十九日提起上訴，並未敘述
此部分之上訴理由，迄今逾期已久，於本院未判決前仍未提出，
依上開規定，上訴人此部分上訴自非合法，亦應予駁回。
據上論結，應依刑事訴訟法第三百九十五條，判決如主文。
中    華    民    國  九十八  年    二    月   十二   日
                      最高法院刑事第四庭
                          審判長法官  張  淳  淙
                                法官  劉  介  民
                                法官  張  春  福
                                法官  蔡  彩  貞
                                法官  林  俊  益
      本件正本證明與原本無異
                                      書  記  官
中    華    民    國  九十八  年    二    月   十九   日
                                                     m


司法院資訊處製作；財團法人民間司法改革基金會備份。
